臺灣宜蘭地方法院刑事判決
111年度易字第256號
公  訴  人  臺灣宜蘭地方檢察署檢察官
被      告  張益榮



上列被告因竊盜案件，經檢察官曾尚琳提起公訴（111年度偵字
第3100、3892、3862號），嗣於本院準備程序進行中，被告就被
訴事實為有罪之陳述，經本院裁定進行簡式審判程序，判決如下
：
    主  文
張益榮竊盜，共叁罪，各處拘役貳拾日，如易科罰金，以新臺幣
壹仟元折算壹日。應執行拘役肆拾日，如易科罰金，以新臺幣壹
仟元折算壹日。
    犯罪事實
一、張益榮意圖為自己不法之所有，分別為下列行為：
  ㈠於民國111年2月4日下午5時29分許，在宜蘭縣○○鎮○○路0段00
    0號前，徒手開啟蔡佳安所管領並停放在該處之車牌號碼000
    -0000號自用小客車後，竊取蔡佳安所有並置放在該車內之
    現金新臺幣（下同）1萬元及價值合計2仟元之彩券20張得手
    。嗣因蔡佳安發現遭竊而報警處理，為警調閱監視錄影畫面
    而循線查獲，始悉上情。
  ㈡於111年2月17日上午8時52分許，在宜蘭縣宜蘭市縣○○街00巷
    00號前，徒手開啟劉建國所管領並停放在該處之車牌號碼00
    0-0000號自用小貨車後，竊取劉建國所有並置放在該車內之
    現金8,300元得手。嗣因劉建國發現遭竊而報警處理，為警
    調閱監視錄影畫面而循線查獲，始悉上情。
  ㈢於111年4月25日上午8時55分許，在宜蘭縣○○鄉○○路0段000號
    （起訴書誤載為宜蘭縣宜蘭市縣○○街00巷00號）前，徒手開
    啟黃偉祥所管領並停放在該處之車牌號碼000-0000號自用小
    客車後，竊取黃偉祥所有並置放在該車內之現金8千元得手
    。嗣因黃偉祥發現遭竊而報警處理，為警調閱監視錄影畫面
    而循線查獲，始悉上情。
二、案經蔡佳安訴由宜蘭縣政府警察局礁溪分局；劉建國訴由宜
    蘭縣政府警察局宜蘭分局；黃偉祥訴由宜蘭縣政府警察局羅
    東分局報告臺灣宜蘭地方檢察署檢察官偵查起訴。
    理  由
一、按簡式審判程序之證據調查，不受第159條第1項之限制，刑
    事訴訟法第273條之2定有明文。是依上開規定，於行簡式審
    判程序之案件，被告以外之人於審判外之陳述，除有其他不
    得作為證據之法定事由外，應認具有證據能力。查本件如下
    引用被告以外之人於審判外之陳述，因本案採行簡式審判程
    序，復無其他不得做為證據之法定事由，揆諸前揭說明，應
    認均具有證據能力，合先敘明。
二、前揭犯罪事實，業據被告張益榮於警詢、偵查及本院審理時
    坦承不諱（111年度偵字第3892號卷第6至8頁、第38至39頁
    ；111年度偵字第3100號卷第6至8頁、第52至53頁、第56至5
    7頁；111年度偵字第3862號卷第5至6頁；本院卷第43頁、第
    50至51頁），核與證人即告訴人蔡佳安（111年度偵字第389
    2號卷第9至13頁）、劉建國（111年度偵字第3100號卷第9至
    11頁）、黃偉祥（111年度偵字第3862號卷第7至9頁）於警
    詢中所證述之情節大致相符，復有扣押筆錄及扣押物品目錄
    表1份（111年度偵字第3862號卷第10至12頁）、贓物認領保
    管單1份（111年度偵字第3862號卷第14頁）、監視錄影擷取
    畫面42張（111年度偵字第3892號卷第14頁、第26至28頁；1
    11年度偵字第3100號卷第12至23頁；111年度偵字第3862號
    卷第16至18頁）及照片20張（111年度偵字第3892號卷第28
    頁背面至第31頁；111年度偵字第3100號卷第24至25頁；111
    年度偵字第3862號卷第15頁）附卷可按。綜上事證參互析之
    ，足認被告自白與事實相符，本案事證明確，被告犯行堪以
    認定，應予依法論科。
三、核被告所為，均係犯刑法第320條第1項竊盜罪。被告所犯上
    開3罪間，犯意各別，行為互殊，應予分論併罰。爰審酌被
    告前有賭博、竊盜等犯罪科刑前案紀錄，及於110年間，因
    竊盜案件，經本院以110年度簡字第662號判處有期徒刑2月
    確定，於111年3月3日易科罰金執行完畢，其於前案有期徒
    刑執行完畢後，5年以內故意再犯本件如犯罪事實欄一㈢所示
    有期徒刑以上之罪，有臺灣高等法院被告前案紀錄表1份在
    卷可稽，品行非無可議，及其因一時貪念，乘人不注意之際
    ，以上揭方式竊取他人財物而侵害他人財產法益之犯罪動機
    、目的及手段，復考量其所竊取之財物分別為現金1萬元及
    價值合計2仟元之彩券20張；現金8,300元；現金8千元，其
    中現金8千元部分，已由被害人黃偉祥領回在案，有贓物認
    領保管單1份在卷可稽，犯罪所生損害尚非至鉅，並兼衡其
    家庭經濟情形為勉持之生活狀況，高職畢業之智識程度，暨
    犯後已知坦承犯行，且業與被害人蔡佳安、劉建國達成和解
    ，並分別賠償12,400元、8,400元與被害人蔡佳安、劉建國
    ，有本院和解筆錄（本院卷第53至54頁）及和解書（111年
    度偵字第3100號卷第58頁）各1份在卷可稽，態度尚佳等一
    切情狀，分別量處如主文所示之刑，並均諭知如易科罰金之
    折算標準，併綜合審酌被告所犯各罪反映出之人格特性與犯
    罪傾向、刑罰暨定應執行刑之規範目的、所犯各罪間之關聯
    性及所侵害之法益與整體非難評價等面向，並兼衡公平、比
    例、刑罰經濟及罪刑相當原則，依法定其應執行之刑及諭知
    如易科罰金之折算標準。另按宣告前二條之沒收或追徵，有
    過苛之虞、欠缺刑法上之重要性、犯罪所得價值低微，或為
    維持受宣告人生活條件之必要者，得不宣告或酌減之，刑法
    第38條之2第2項定有明文。查未扣案之現金1萬元及價值合
    計2仟元之彩券20張、現金8,300元，固分別係屬於被告如犯
    罪事實欄一㈠、㈡所示部分之犯罪所得，惟上開財物非屬違禁
    物，且本院審酌被告業已分別賠償被害人蔡佳安、劉建國所
    受損害12,400元、8,400元，有本院和解筆錄及和解書各1份
    存卷可查，若仍予宣告沒收恐難符合憲法比例原則之保障意
    旨，應認宣告沒收或追徵有過苛之虞，爰不予宣告沒收；按
    犯罪所得已實際合法發還被害人者，不予宣告沒收或追徵，
    刑法第38條之1第5項定有明文。查本件被告如犯罪事實欄一
    ㈢所示犯罪所得現金8千元，已實際合法發還與被害人黃偉祥
    ，有贓物認領保管單1份存卷可查，亦不予宣告沒收，附此
    敘明。
據上論斷，應依刑事訴訟法第273條之1第1項、第299條第1項前
段，刑法第320條第1項、第41條第1項前段、第51條第6款，刑法
施行法第1條之1第1項，判決如主文。
本案經檢察官林小刊到庭執行職務。
中　　華　　民　　國　　111 　年　　7 　　月　　28　　日
                  刑事第二庭  法  官  劉致欽
以上正本證明與原本無異。
如不服本判決，應於收受送達後20日內向本院提出上訴書狀，並
應敘述具體理由。其未敘述上訴理由者，應於上訴期間屆滿後20
日內向本院補提理由書（均須按他造當事人之人數附繕本）「切
勿逕送上級法院」。
                              書記官  魏翊洳
中　　華　　民　　國　　111 　年　　4 　　月　　28　　日
附錄本案論罪科刑法條：
中華民國刑法第320條
意圖為自己或第三人不法之所有，而竊取他人之動產者，為竊盜
罪，處5年以下有期徒刑、拘役或50萬元以下罰金。
意圖為自己或第三人不法之利益，而竊佔他人之不動產者，依前
項之規定處斷。
前二項之未遂犯罰之。